【裁判字號】    99,訴,604
【裁判日期】    990809
【裁判案由】    違反毒品危害防制條例
【裁判全文】
臺灣屏東地方法院刑事判決               99年度訴字第604號
公  訴  人  臺灣屏東地方法院檢察署檢察官
被      告  甲○○
上列被告因違反毒品危害防制條例等案件，經檢察官提起公訴（
99年度毒偵字第764 號），被告於準備程序中就被訴事實為有罪
陳述，經本院告知簡式審判程序之旨，並聽取當事人意見後，本
院合議庭裁定由受命法官獨任依簡式審判程序審理，判決如下：
    主  文
甲○○施用第一級毒品，處有期徒刑柒月。又施用第二級毒品，
處有期徒刑月，扣案沾黏甲基安非他命之玻璃球吸食器壹組沒
收銷燬之。應執行有期徒刑捌月，扣案沾黏甲基安非他命之玻璃
球吸食器壹組沒收銷燬之。
    事  實
一、甲○○前於民國97年間，因施用毒品案件，由法院裁定送觀
    察勒戒，而於97年6 月26日執畢出所，並經臺灣屏東地方法
    院檢察署檢察官以97年度毒偵字第929 號為不起訴處分確定
    。詎其仍不知悔改，明知海洛因、甲基安非他命業已公告列
    為毒品危害防制條例之第一級、第二級毒品，不得持有、施
    用，竟基於施用第一級毒品之犯意，於99年1 月19日20時許
    ，在屏東縣內埔鄉○○路220 號住處，以將海洛因摻入香菸
    後點燃吸食煙霧之方式，施用第一級毒品海洛因1 次。另基
    於施用第二級毒品之犯意，於99年1 月19日20時5 分許，在
    上開地點，以將甲基安非他命放入玻璃球吸食器內燒烤後吸
    食煙霧之方式，施用第二級毒品甲基安非他命1 次。嗣於99
    年1 月20日11時10分許，為警至上開地點執行搜索，因而起
    獲甲○○所持玻璃球吸食器1 組，後經其同意採尿送驗，結
    果呈現嗎啡及甲基安非他命陽性反應，始悉上情。
二、案經桃園縣政府警察局移送臺灣桃園地方法院檢察署檢察官
    呈請臺灣高等法院檢察署檢察長令轉臺灣屏東地方法院檢察
    署檢察官偵查起訴。
    理  由
一、本件係依刑事訴訟法第273 條之1 第1 項行簡式審判程序，
    其證據調查依同法第273 條之2 所定原不受審判外陳述排除
    之限制；又被告對於卷內各項證據亦不爭執證據能力，復無
    事證顯示有何違法取得或類此瑕疵之情，故卷內所列各項證
    據，自均有證據能力，合先敘明。
二、上揭犯罪事實，業經被告坦承不諱，復據前開採尿檢驗結果
    ，亦呈嗎啡及甲基安非他命陽性反應，有臺灣檢驗科技股份
    有限公司濫用藥物尿液檢驗報告、被告之尿液送驗代號與姓
    名對照表等件為憑（見桃園偵卷第30、18頁），另外尚有搜
    索票、搜索扣押筆錄所示查獲情形在卷可參（見桃園偵卷第
    13-15 頁），暨扣案玻璃球吸食器1 組亦經檢驗確認殘留甲
    基安非他命成分無訛，此有高雄醫學大學附設中和紀念醫院
    檢驗報告足稽（見本院卷第21頁）。是認被告之自白與事實
    相符，堪予採信，從而本件罪證明確，被告犯行洵可認定，
    應依法論科。
三、查被告前因施用毒品案件，經法院裁定送觀察勒戒執行等情
    ，業如前述，並有前案紀錄表、刑案資料查註紀錄表各1 份
    可考，其於觀察勒戒執行完畢後，5 年內再犯本件施用毒品
    罪，應依毒品危害防制條例第23條第2 項予以追訴。按海洛
    因、甲基安非他命分別係毒品危害防制條例第2 條第2 項第
    1 款、第2 款所定第一級、第二級毒品。核被告所為，係犯
    毒品危害防制條例第10條第1 項之施用第一級毒品罪、同條
    第2 項之施用第二級毒品罪。被告持有毒品之低度行為均應
    被施用之高度行為所吸收，不另論罪。被告所犯上開2 罪間
    ，犯意個別、行為互殊，應分論併罰。爰審酌被告前因施用
    毒品已受觀察勒戒，猶不思自律，仍溺於毒癮之害而犯下本
    案，且有施用兩種毒品之情，當屬可咎，惟念及被告犯後已
    坦承罪行、態度非劣等一切情狀，各量處如主文所示之刑，
    併依法定應執行刑，以資懲儆。
四、扣案玻璃球吸食器1 組，業經檢驗確認殘留甲基安非他命無
    訛，有上開檢驗結果供參（見本院卷第21頁），該物因沾黏
    毒品與之附和、無法析離，自應一體視為查獲被告施用第二
    級毒品犯行之扣案毒品，依毒品危害防制條例第18條第1 項
    前段宣告沒收銷燬之。
據上論斷，應依刑事訴訟法第273 條之1 第1 項、第299 條第1
項前段，毒品危害防制條例第10條第1 項、第2 項、第18條第1
項前段，刑法第11條前段、第51條第5 款，判決如主文。
本案經檢察官曾士哲到庭執行職務
中    華    民    國    99    年     8    月     9    日
                  刑事第四庭    法  官  江振源
以上正本證明與原本無異
如不服本判決，應於判決送達後10日內向本院提出上訴書狀（應
附繕本），其未敘述上訴理由者，應於上訴期間屆滿後20日內補
提理由書狀於本院，上訴於臺灣高等法院高雄分院。
中    華    民    國    99    年     8     月   10    日
                                書記官  潘豐益
附錄本判決論罪科刑法條：
毒品危害防制條例第10條
施用第一級毒品者，處六月以上五年以下有期徒刑。
施用第二級毒品者，處三年以下有期徒刑。

司法院資訊處製作；財團法人民間司法改革基金會備份。
